【裁判字號】    90,易,692
【裁判日期】    901031
【裁判案由】    竊盜
【裁判全文】
臺灣雲林地方法院刑事判決                            九十年度易字第六九二號
    公  訴  人  臺灣雲林地方法院檢察署檢察官
    被      告  甲○○
右列被告因竊盜案件，經檢察官提起公訴（九十年度偵字第三七九○號），及移送併
辦（九十年度偵字第三四五八號、第三六九九號），本院判決如左：
    主  文
甲○○共同連續於夜間侵入住宅竊盜，累犯，處有期徒刑壹年陸月。
    事  實
一、甲○○前於民國八十五年七月二十九日，因違反肅清煙毒條例案件，經法院判處
    有期徒刑三年四月確定，甫於八十九年六月五日執行完畢。詎甲○○仍不知悔改
    ，復基於意圖為自己不法所有之概括犯意，（一）先於九十年六月間某日中午十
    二時許，與成年人張佰鴻出於犯意聯絡，在雲林縣麥寮鄉沙崙後二○九之八○號
    六三號房，共同徒手竊取分離式冷氣機一台，於得手後將之出售予不知情之永全
    冷凍行；又先後於九十年七月十日、同年月十三日、同年月十六日、同年月二十
    一日，與張佰鴻出於犯意聯絡，在雲林縣麥寮鄉○○段後安小段六一二之五號土
    地之出租房間，分別共同徒手竊取窗型冷氣機各三台、三台、六台及一台，共計
    十三台，於得手後將之出售予不知情之文信電器行；嗣於九十年八月十七日上午
    九時三十分許，經警循線在雲林縣崙背鄉○○村○○路一三０巷十號甲○○住處
    查獲；（二）又於九十年九月十一日夜間一時五十分許，與張佰鴻出於犯意聯絡
    ，騎乘機車前往雲林縣崙背鄉○○路一八三號丙○○住處，由甲○○負責在外面
    機車處把風，張佰鴻則侵入丙○○住處竊取皮包一只（內含身分證一張、駕照二
    張、行動電話一具及新臺幣二百八十一元），於得手後旋為警在上開丙○○住處
    前當場查獲，並從張佰鴻身上查扣上開皮包等物；（三）又於九十年九月十五日
    下午二時三十分許，無故侵入雲林縣崙背鄉○○村○○街六五號戊○○○租住處
    （無故侵入住居部分未據告訴）後，在廚房拿取足供兇器使用之菜刀一把，破壞
    該一樓臥室之抽屜鎖，而竊取置於臥房化粧櫃內之珍珠項鍊三條及空白商業本票
    一本；（四）復於同日下午五、六時許，在雲林縣崙背鄉○○村○○路四號前路
    旁，見停放有車號ＳＨ－１３６３號自小客車一輛，遂以自備鑰匙一支破壞車門
    鎖（毀損部分未據告訴）後進入該車內，然因無法啟動車輛，遂於該車內睡著；
    嗣於同日下午六時四十分許，經警巡邏至該處發現可疑而上前盤查，遂於甲○○
    身上查獲上開珍珠項鍊三條及空白商業本票一本，始悉上情。
二、案經雲林縣警察局西螺分局報請臺灣雲林地方法院檢察署檢察官偵查起訴及檢察
    官移送併辦。
    理  由
一、訊之被告甲○○，對於右揭事實（一）業於警訊及偵審中坦白承認，核與被害人
    乙○○及證人林文得所證述，及同案被告張佰鴻所供述之情節相符，其自白堪為
    採信；對於右揭事實（二）則矢口否認有共同竊盜之行為，並辯稱：伊當時只在
    機車上吃餅乾，並不知道張佰鴻去偷東西云云；對於右揭事實（三）及（四）則
    坦承侵入被害人戊○○○住處，竊取珍珠項鍊三條，及於車號ＳＨ－１３６３號
    自小客車上為警查獲等情，惟矢口否認有持菜刀竊取上開空白商業本票一本及車
    號ＳＨ－１３６３號自小客車之行為，並辯稱：伊當天因有吃安眠藥致頭暈暈的
    ，所以不知做了何事，並不記得有偷本票及偷車云云。然查，關於右揭事實（二
    ），被告甲○○雖供稱當時不知道共同被告張佰鴻停車後前往何處，然被告甲○○係在被害人丙○○住處前為警查獲，為被告甲○○供承在卷，而依被害人丙○○於警訊中證述其住處的鐵門當時有關上，被告甲○○於警訊中亦供述當時「張
    佰鴻是在崙背鄉○○路一八三號鐵門內翻看皮包」等語，且被告甲○○與同案被
    告張佰鴻於深夜停放機車於他人住處前，被告甲○○卻不知同案被告張佰鴻去何
    處，亦與常情有違，另參以被告甲○○與同案被告張佰鴻已犯有前開事實（一）
    之多次竊盜行為，是被告甲○○對於同案被告張佰鴻侵入被害人丙○○之住處竊
    取財物，應係知情，被告甲○○當時係負責把風，亦堪認定。關於右揭事實（三
    ）及（四），被告甲○○如何進入被害人戊○○○住處竊取珍珠項鍊、商業本票
    ，及嗣後如何竊取車號ＳＨ－１３６３號自小客車之情，業經被告甲○○於警訊
    及偵查中供述甚詳，核與被害人戊○○○、丁○○及證人張松次證述之情節大致
    相符，且經本院傳訊證人即對被告製作警訊筆錄之警員林郁庭，亦到庭具結證稱
    ：於警訊過程其意識狀況還好，並坦承偷竊珍珠項鍊、本票簿及車子等語，足見
    其警訊時意識狀態尚良好；又被害人戊○○○亦於本院審理時到庭證稱：回家後
    在臥室發現有一把廚房的菜刀，抽屜的鎖頭已被撬開等語，可知被告甲○○當時
    確有持該菜刀竊取財物之情。綜上，被告上開所辯顯係事後卸責之詞，不足採信
    。此外，復有贓物認領保管單四紙、雲林縣警察局西螺分局搜索扣押筆錄、照片
    二十三張（含影本十八張）及車籍作業系統－查詢認可資料一紙在卷可參。本件
    事證明確，被告犯行均堪認定。
二、核被告甲○○所為上開事實（一）行為係犯刑法第三百二十條第一項之普通竊盜
    罪；上開事實（二）行為係犯同法第三百二十一條第一項第一款於夜間侵入住宅
    竊盜罪；上開事實（三）行為係犯同法第三百二十一條第一項第三款之攜帶兇器
    竊盜罪；上開事實（四）行為係犯同法第三百二十條第一項、第三項之普通竊盜
    未遂罪。被告甲○○就上開事實（一）及（二），與同案被告張佰鴻具有犯意聯
    絡及行為分擔，為共同正犯。被告甲○○先後多次犯行，時間緊接，觸犯構成要
    件相同之罪名，顯係基於概括犯意為之，為連續犯，依刑法第五十六條之規定，
    應從情節較重之事實（二）所示犯行，論以於夜間侵入住宅竊盜罪（參照最高法
    院三十二年上字第五八九號判例），並加重其刑。又被告甲○○前因違反肅清煙
    毒條例案件，經法院判處有期徒刑三年四月確定，於八十九年六月五日執行完畢
    ，有卷附臺灣雲林地方法院檢察署刑案資料查註紀錄表及臺灣高等法院被告全國
    前案紀錄表可按，其前受有期徒刑執行完畢，於五年以內再犯本件有期徒刑以上
    之罪，為累犯，應依刑法第四十七條之規定遞加重其刑。檢察官移送併辦上開事
    實（一）及（二）部分所示犯行，起訴意旨雖未論及，但與起訴書所指之事實（
    三）及（四）竊盜犯行有連續犯之裁判上一罪之關係，應為起訴效力所及，本院
    自應併予審判，附此敘明。爰審酌被告甲○○有施用毒品及贓物前科之素行，因
    母親中風，家中經濟不佳，而起意竊取他人財物，其犯罪之動機、目的、手段、
    所生損害、智識程度，暨犯後僅坦承部分犯行之態度等一切情狀，量處如主文所
    示之刑，以資懲儆。至扣案之鑰匙一支，雖為被告竊取車輛所用之物，惟被告否
    認為其所有，又非違禁物，爰不予宣告沒收。
據上論斷，應依刑事訴訟法第二百九十九條第一項前段，刑法第二十八條、第五十六
條、第三百二十一條第一項第一款、第四十七條，判決如主文。
本案經檢察官施添寶到庭執行職務。
中      華      民      國      九十      年      十      月    卅一    日
                                        臺灣雲林地方法院刑事第一庭
                                            法  官  廖  國  勝
右正本證明與原本無異。
如不服本判決，應於判決送達後十日內向本院提出上訴狀( 應附繕本 )。
                                            書記官  顏  錦  清
中      華      民國      九十      年      十      月    卅一    日
附錄本案論罪科刑法條全文：
刑法第三百二十一條第一項第一款、第三款：
犯竊盜罪而有左列情形之一者，處六月以上五年以下有期徒刑：
一、於夜間侵入住宅或有人居住之建築物、船艦，或隱匿其內而犯之者。
三、攜帶兇器而犯之者。


司法院資訊處製作；財團法人民間司法改革基金會備份。
